【裁判字號】    97,裁,2038
【裁判日期】    970331
【裁判案由】    遺產稅
【裁判全文】
最  高  行  政  法  院  裁  定
                                     97年度裁字第02038號
上  訴  人  甲○○
被 上訴 人  財政部臺灣省中區國稅局
代  表  人  趙榮芳
上列當事人間遺產稅事件，上訴人對於中華民國96年12月13日臺
中高等行政法院96年度訴字第354號判決，提起上訴，本院裁定
如下：
    主  文
上訴駁回。
上訴審訴訟費用由上訴人負擔。
    理  由
一、按對於高等行政法院判決之上訴，非以其違背法令為理由，
    不得為之，行政訴訟法第242條定有明文。依同法第243條第
    1項規定，判決不適用法規或適用不當者，為違背法令。而
    判決有同條第2項所列各款情形之一者，為當然違背法令。
    是當事人對於高等行政法院判決上訴，如依行政訴訟法第24
    3條第1項規定，以高等行政法院判決有不適用法規或適用不
    當為理由時，其上訴狀或理由書應有具體之指摘，並揭示該
    法規之條項或其內容；若係成文法以外之法則，應揭示該法
    則之旨趣；倘為司法院解釋或本院之判例，則應揭示該判解
    之字號或其內容。如以行政訴訟法第243條第2項所列各款情
    形為理由時，其上訴狀或理由書，應揭示合於該條項各款之
    事實。上訴狀或理由書如未依此項方法表明，或其所表明者
    與上開法條規定不合時，即難認為已對高等行政法院判決之
    違背法令有具體指摘，其上訴自難認為合法。
二、上訴人之母章陳謹於民國90年6月16日死亡，繼承人等於90
    年11月9日辦理遺產稅申報，經被上訴人核定遺產總額新台
    幣（下同）80,790,247元，應納稅額11,665,213元，並於92
    年7月29日繳納，嗣被上訴人查獲繼承人等漏報債權10,920,
    000元，乃重行核定遺產總額91,710,247元，遺產淨額52,80
    3,447元，補徵應納稅額4,477,200元，並處罰鍰4,477,200
    元。上訴人不服，就遺產總額--債權及罰鍰申請復查，復查
    結果，獲追減遺產總額920,000元及罰鍰377,200元，上訴人
    仍表不服，遂提起本件行政訴訟，案經原審駁回其訴，遂提
    起本件上訴。其上訴意旨略謂：被上訴人及原審法院不僅未
    對借貸之待證事實為舉證，更對無人向銀行以高利率借款再
    轉借予他人，而未向該他人即債務人收取利息，且迄今未求
    償之日常經驗法則未予評價，原判決實有行政訴訟第273條
    第1項、第2項第6款判決適用法令不當及理由不備且未盡事
    實調查義務之重大違法之處等語，為其理由。
三、核上訴人所陳上述理由，無非係就原審取捨證據、認定事實
    之職權行使，指摘其為不當，並就原審已論斷者，泛言未論
    斷，或就原審所為論斷，泛言其論斷矛盾，而未具體說明其
    有何不適用法規或適用法規不當之情形，並揭示該法規之條
    項或其內容，及合於行政訴訟法第243條第2項所列各款之事
    實，難認對該判決之如何違背法令已有具體之指摘。依首揭
    規定及說明，應認其上訴為不合法。
四、據上論結，本件上訴為不合法，依行政訴訟法第249條第1項
    前段、第104條、民事訴訟法第95條、第78條，裁定如主文
    。
中    華    民    國    97    年    3     月    31    日
                    最高行政法院第二庭
                        審判長法官  高  啟  燦
                              法官  劉  介  中
                              法官  黃  合  文
                              法官  廖  宏  明
                              法官  楊  惠  欽
以  上  正  本  證  明  與  原  本  無  異
中    華    民    國    97    年    4     月    1     日
                              書記官  邱  彰  德


司法院資訊處製作；財團法人民間司法改革基金會備份。
